

### Contatti



19/08/1999



💡 Arco, 38062, TN, Italy



+39 327 243 0312



Masa.roberto@live.it



in linkedin.com/in/robertohasa



github.com/19winston99

### Hard Skill

- HTML | CSS | BOOTSTRAP
- JAVASCRIPT | VUEJS
- PHP | LARAVEL
- MYSQL
- TYPESCRIPT
- NODEJS (studying)
- GIT

## Lingue

- Italiano (native)
- Inglese (intermediate)
- Tedesco (certificato B1)

## Hobby





Sollevamento pesi



Coding



# **ROBERTO HASA**

Full Stack Web Developer | Back-end Developer

### Su di me...

Ho esperienza in vari settori, dall' alberghiero al coaching in palestra che mi ha permesso di lavorare bene in team ed essere un punto di riferimento sia per i clienti che per l'azienda stessa.

Mi ritengo una persona molto ambiziosa con la costante voglia di migliorarmi ed imparare nuove nozioni, proprio per questo mi sono diplomato come Full Stack Web Developer, determinato, però, a di diventare un Backend Developer professionista.

Il mondo del coding mi affascina particolarmente essendoci svariate tecnologie da poter imparare e idee da realizzare e io voglio testare ed ampliare le mie abilità in continuazione.

#### Istruzione

- Full Stack Web Developer | Digitazon Tech School 10/2022 - 04/2023
- Personal Trainer LV. 1 | Project Invictus 01/2020 - 01/2021
- Tecnico dell'Accoglienza e dell'Ospitalità lv.4 QEQ/EQF | C.F.P. Alberghiero Riva del Garda 09/2014 - 06/2018

# Esperienza Professionale

- BARMAN | Hotel Al Maso | 04/2022 Present TN, Italy
- COACH | FitUp | 01/2022 03/2022 | TN, Italy
- RESPONSABILE SALA BAR | Hotel Piccolo Mondo 07/2015 - 11/2021 | TN, Italy
- CHEF DE RANG | The Westin Grand Munich | 12/2017 - 01/2018 | Germany